臺灣苗栗地方法院民事裁定
111年度勞執字第2號
聲  請  人  科奈傑科技股份有限公司

法定代理人  Douglas  James  Schendt

代  理  人  孫慧芳律師
相  對  人  詹昀融  

上列當事人間勞資爭議事件，聲請人聲請裁定准予強制執行，本
院裁定如下：
    主    文
苗栗縣政府於民國111年2月11日勞資爭議調解紀錄調解成立內容
第2項所載，關於「對造人(即相對人)願給付申請人(即聲請人)
新臺幣(下同)25萬元。給付方法為：分成5期給付，自111年2月2
5日起至6月25日止，按月於每月25日前匯款5萬元至申請人指定
之帳戶(戶名：科奈傑科技股份有限公司、彰化銀行苗栗分行、
帳號：00000000000000)。如有一期未遵期履行，視為全部到期
。」中之新臺幣100,000元，准予強制執行。
其餘聲請駁回。
聲請程序費用新臺幣1,000元由相對人負擔400元，餘由聲請人負
擔。
    理    由
一、按勞動事件以勞工為原告者，由被告住所、居所、主營業所
    、主事務所所在地或原告之勞務提供地法院管轄；以雇主為
    原告者，由被告住所、居所、現在或最後之勞務提供地法院
    管轄，勞動事件法第6條第1項定有明文。查被告之住所雖設
    於臺中市北區，然其等申請苗栗縣政府勞資爭議調解內容，
    其中不爭執事項記載：兩造間勞動契約自民國110年12月24
    日起因相對人申請離職而終止，有該勞資爭議調解紀錄在卷
    可按(見本院卷第16頁)。又聲請人公司之地址設於苗栗縣銅
    鑼鄉，顯見相對人最後之勞務提供地在苗栗縣銅鑼鄉，本院
    依前開規定自有管轄權，先予敘明。
二、再按勞資爭議經調解成立或仲裁者，依其內容當事人一方負
    私法上給付之義務，而不履行其義務時，他方當事人得向該
    管法院聲請裁定強制執行並暫免繳裁判費，勞資爭議處理法
    第59條第1項前段定有明文。
三、聲請意旨略以：兩造間關於sign-on bonus之勞資爭議，經
    苗栗縣政府於111年2月11日為勞資爭議調解成立，依成立內
    容第2項記載「對造人願給付申請人新臺幣(下同)25萬元。
    給付方法為：分成5期給付，自111年2月25日起至6月25日止
    ，按月於每月25日前匯款5萬元至申請人指定之帳戶(戶名：
    科奈傑科技股份有限公司、彰化銀行苗栗分行、帳號：0000
    0000000000)。如有一期未遵期履行，視為全部到期。」詎
    相對人僅於前3期遵期匯款，而自111年5月25日起即未遵期
    履行，尚有100,000元尚未匯款，依前開調解內容已視為全
    部到期。爰依勞資爭議處理法第59條第1項規定，聲請就前
    開調解內容裁定准予強制執行等語。
四、經查：
（一）聲請人主張之事實，業據其提出苗栗縣政府111年2月15日
      府勞資字第1110028628號函、苗栗縣政府勞資爭議調解紀
      錄、相對人匯款之交易明細表等件為證(見本院卷第15至1
      9頁)，自堪信聲請人之主張為真實。相對人確未依調解成
      立內容為全部之給付。
（二）又聲請人自陳相對人已依前開調解方案給付3期予聲請人
      計150,000元，有聲請狀、相對人匯款之交易明細表在卷
      可按(見本院卷第12、19頁)。是相對人僅餘10萬元未為清
      償，聲請人於此範圍內以相對人未依調解成立內容給付為
      由，聲請准予強制執行，且本件並無勞資爭議處理法第60
      條各款所定不應准許強制執行聲請之情形，則聲請人聲請
      就上開調解成立內容之100,000元裁定准予強制執行，即
      屬有據，應予准許。逾此部分之請求，相對人既已給付，
      並無未履行調解內容之情形，其此部分之聲請，即屬無據
      ，應予駁回。
（三）聲請人再聲請自本准予強制執行裁定送達相對人之翌日起
      至清償日之日止，按週年利率5%計算之利息准予強制執行
      等語。惟聲請人並未提出得以請求此部分利息之理由及依
      據。況依勞資爭議處理法第59條第1項前段之規定，僅得
      就勞資爭議調解成立之內容，於當事人不履行其義務時，
      他方當事人得向該管法院聲請裁定強制執行，在勞資爭議
      調解成立內容以外之事項，即無從依前開規定聲請強制執
      行。是聲請人前開聲請強制執行之項目，並未在苗栗縣政
      府111年2月11日勞資爭議調解紀錄成立內容第2項之內，
      則聲請人前開聲請，即無所據，應予駁回。
五、從而，聲請人依依勞資爭議處理法第59條第1項規定聲請苗
    栗縣政府於111年2月11日勞資爭議調解紀錄調解成立結果所
    載，關於「對造人(即相對人)願給付申請人(即聲請人)新臺
    幣(下同)25萬元。給付方法為：分成5期給付，自111年2月2
    5日起至6月25日止，按月於每月25日前匯款5萬元至申請人
    指定之帳戶(戶名：科奈傑科技股份有限公司、彰化銀行苗
    栗分行、帳號：00000000000000)。如有一期未遵期履行，
    視為全部到期。」中之100,000元，准予強制執行，為有理
    由，應予准許。逾此部分之聲請，即屬無據，應予駁回。
六、依勞資爭議處理法第59條第1項，非訟事件法第21條第2 項
    ，民事訴訟法第95條、第79條，裁定如主文。
中　　華　　民　　國　　111 　年　　7 　　月　　22　　日
                  勞動法庭    法　官　陳秋錦
以上正本係照原本作成。
如不服本裁定應於送達後10日內向本院提出抗告狀，並繳納抗告
費新臺幣1,000元。
中　　華　　民　　國　　111 　年　　7 　　月　　22　　日
                              書記官　張智揚